臺灣臺南地方法院行政訴訟裁定
110年度簡字第50號
原      告  台灣人壽保險股份有限公司

代  表  人  黃思國  
訴訟代理人  黃馨慧律師
            李有容律師
被      告  臺南市政府勞工局

代  表  人  王鑫基  
上列當事人間勞動基準法事件，原告不服臺南市政府民國110年5
月5日府法濟字第1100515075號訴願決定（原處分為臺南市政府
勞工局民國109年9月29日南市勞安字第1091180376號裁處書），
提起行政訴訟，本院裁定如下：
    主  文
本件移送高雄高等行政法院。
    理  由
一、按訴訟之全部或一部，法院認為無管轄權者，依原告聲請或
    依職權以裁定移送於其管轄法院，行政訴訟法第18條準用民
    事訴訟法第28條第1項定有明文。次按，「適用通常訴訟程
    序之事件，以高等行政法院為第一審管轄法院」、「適用簡
    易訴訟程序之事件，以地方法院行政訴訟庭為第一審管轄法
    院」、「下列各款行政訴訟事件，除本法別有規定外，適用
    本章所定之簡易程序：一、關於稅捐課徵事件涉訟，所核課
    之稅額在新臺幣40萬元以下者。二、因不服行政機關所為新
    臺幣40萬元以下罰鍰處分而涉訟者。三、其他關於公法上財
    產關係之訴訟，其標的之金額或價額在新臺幣40萬元以下者
    。四、因不服行政機關所為告誡、警告、記點、記次、講習
    、輔導教育或其他相類之輕微處分而涉訟者。五、關於內政
    部入出國及移民署（以下簡稱入出國及移民署）之行政收容
    事件涉訟，或合併請求損害賠償或其他財產上給付者。六、
    依法律之規定應適用簡易訴訟程序者」，行政訴訟法第104
    條之1、第229條第1項、第2項分別定有明文。再按依勞動基
    準法公布事業單位或事業主名稱部分，應適用通常程序（10
    2年度高等行政法院及地方法院行政訴訟庭法律座談會提案
    五參照）。
二、經查：
  ㈠原告主張被告所為之民國109年9月29日南市勞安字第1091180
    376號裁處書（下稱原處分），除依勞動基準法第79條第1項
    第1款裁處罰鍰新臺幣（下同）2萬元之外，另包含依勞動基
    準法第80條之1第1項規定公布原告事業單位名稱、負責人姓
    名、處分期日、違反條文及罰鍰金額等資訊之處分一情，並
    提出原處分、臺南市政府勞工局公布之「臺南市109年度11
    月份公布違反勞動基準法事業單位/事業主一覽表」、勞動
    部「違反勞動法令事業單位（雇主）查詢系統」查詢結果等
    資料在卷可稽。
　㈡經本院審視原處分之主旨記載雖僅為「受處分人未與勞工林
    政邑、劉佳琪、史富云及蔡惠如等四人協商取得同意，自10
    9年4月起即片面更改勞工之薪資結構（交通津貼及話務津貼
    共計15,200元調降為外勤津貼5,000元），致工資短付10,20
    0元，有違勞動基準法第22條第2項之規定，經本局檢查屬實
    ，依同法第79條第1項第1款及第80條之1規定，處罰鍰2萬元
    。」，有原處分影本在卷可佐；然原處分實已明確記載並引
    用勞動基準法第80條之1作為原處分之裁罰依據，且按違反
    本法經主管機關處以罰鍰者，主管機關應公布其事業單位或
    事業主之名稱、負責人姓名，並限期令其改善；屆期未改善
    者，應按次處罰，為勞動基準法第80條之1第1項明文。又
　　經本院於110年6月16日查詢勞動部「違反勞動法令事業單位
    （雇主）查詢系統」之查詢結果，發現目前確有於該系統公
    布原告事業單位名稱、負責人姓名、處分期日、違反條文及
    罰鍰金額等資訊之處分一情，且該網路公布所列載之處分字
    號即為本件109年9月29日南市勞安字第1091180376號裁處書
    （原處分）無訛，有本院自行查詢列印之違反勞動法令事業
    單位（雇主）查詢系統」之查詢結果1份在卷可參。是以，
    被告雖未於原處分主旨中一併諭知公布原告名稱及負責人姓
    名之處分，然本院斟酌上情，認原處分既已明確援引勞動基
    準法第80條之1作為裁處之法律依據，且被告確有公布原告
    名稱及負責人等資訊之行為，則應認原處分確實包括裁處罰
    鍰2萬元及公布被告名稱及負責人姓名等處分。  
  ㈢再按勞動基準法第80條之1第1項固規定，違反本法經主管機
    關處以罰鍰者，主管機關應公布其事業單位或事業主之名稱
    、負責人姓名，並限期令其改善；屆期未改善者，應按次處
    罰，依該法所作成之罰鍰處分與公布姓名限期改善處分，各
    有其規範依據，主管機關就二者選擇合併處分或分別處分，
    本屬其裁量權限。然主管機關選擇裁量之後，將產生主管機
    關可依其選擇裁罰方式之不同，單方面排除受處分人之意願
    ，由主管機關恣意選擇訴訟程序及受訴法院之結果（合併處
    分適用通常訴訟程序而屬行政法院，分別處分適用簡易程序
    而屬地方法院行政訴訟庭），且其是否合併或分別處分，並
    無一定之程序或標準可供依循，受處分人就此部分事前無從
    選擇，事後又無從救濟。況且，依本件原處分之記載情形，
    被告既於原處分主旨明確記載引用勞動基準法第80條之1之
    完整條文（未區分第1項及第2項），卻不明確載明適用該第
    80條之1之完整法律效果，此等記載方式顯有可議，且對受
    處分人倘若對該處分不服時之爭議程序進行之保障更有不當
    之處。再者，被告確有於109年11月10日在勞動部「違反勞
    動法令事業單位（雇主）查詢系統」公布原告事業單位名稱
    、負責人姓名、處分期日、違反條文及罰鍰金額等資訊之處
    分一情，更足以認定原處分確實包括勞動基準法第80條之1
    第1項公布事業單位名稱及負責人之處分無訛。此外，雖本
    案臺南市政府訴願決定書並未將公布原告名稱及負責人之部
    分記載於訴願決定書中，然此應屬疏漏，而無礙於原告對此
    公布事業名稱及負責人姓名處分之部分聲明不服並提起訴訟
    救濟之權利，附此敘明。　
　㈣基上說明，本件原告因不服罰鍰2萬元及公布原告名稱、負責
    人姓名之原處分，而提起本件撤銷訴訟，揆諸上開102年度
    高等行政法院及地方法院行政訴訟庭法律座談會提案五研討
    結論，勞動基準法第80條之1第1項規定公布事業單位或事業
    主之名稱、負責人姓名之處分者，非屬行政訴訟法第229條
    第2項所列應適用簡易訴訟程序之事件，而應依通常訴訟程
    序審理，本院審酌本件依該被告之所在地在臺南市，是依上
    開法律規定，乃依原告聲請將本件訴訟移送於有管轄權之高
    雄高等行政法院，爰裁定如主文所示。
中　　華　　民　　國　　110 　年　　6 　　月　　22　　日
                  行政訴訟庭  法  官  黃聖涵
正本係照原本作成。
如不服本裁定，應於送達後10日內向本院提出抗告狀（須按他造
人數附繕本），並繳納抗告裁判費新臺幣1,000元。
中　　華　　民　　國　　110 　年　　6 　　月　　22　　日
                              書記官  謝明達